臺灣臺北地方法院民事小額判決
111年度店小字第395號
原      告  泰安產物保險股份有限公司

法定代理人  李松季  
訴訟代理人  周嗣彧  
            張皓甯  
            吳振碩  
被      告  吳正祥  

訴訟代理人  許麗雲  
上列當事人間請求侵權行為損害賠償事件，本院於民國111年5月
27日言詞辯論終結，判決如下：
　　主　　　文
被告應給付原告新臺幣參萬捌仟參佰零捌元，及自民國一一○年
九月三十日起至清償日止，按週年利率百分之五計算之利息。
原告其餘之訴駁回。
訴訟費用新臺幣壹仟伍佰參拾元由被告負擔五分之四，餘由原告
負擔。
本判決原告勝訴部分得假執行。但被告如以新臺幣參萬捌仟參佰
零捌元為原告預供擔保，得免為假執行。
    事實及理由
一、原告主張：被告於民國110年2月8日13時40分許，在花蓮縣○
    ○鄉○○街00號前停車場，因車牌000-0000號自用小客車（下
    稱A車）車門不慎，碰撞訴外人黎翔毓停放在上址旁之車牌0
    00-0000號自用小客車（下稱B車）。B車經送修，修復費用
    為新臺幣（下同）48,714元（含零件費用37,599元、工資11
    ,115元），原告已依保險契約理賠B車所有人郭蕙文，故依
    保險法第53條規定取得代位求償權，爰依侵權行為及保險代
    位之法律關係提起本件訴訟，並聲明：被告應給付原告48,7
    14元，及起訴狀繕本送達翌日起至清償日止，按週年利率5%
    計算之利息。
二、被告則以：系爭事故係因現場風力過強，致開啟A車左後車
    門時該車門受風力推碰相鄰之B車，而B車右後車門僅因此受
    有直徑約2公分之刮傷，原告逕以更換新車門為維修方式，
    顯不合比例等語，資為抗辯，並聲明：原告之訴駁回。　　
三、本院之判斷：
　㈠、按因故意或過失，不法侵害他人之權利者，負損害賠償責
      任。民法第184條第1項定有明文。汽車臨時停車或停車，
      汽車駕駛人或乘客開啟或關閉車門時，應注意行人、其他
      車輛，確認安全無虞後，再將車門開啟至可供出入幅度，
      迅速下車並關上車門。道路交通安全規則第112條第5項第
      3款、第4款亦有明定。查，原告主張被告於首揭時、地開
      啟A車左後車門不慎，碰撞訴外人黎翔毓停放在A車旁之B
      車右後車門等節，有卷附花蓮縣警察局新城分局道路交通
      案卷（含A3類道路交通事故現場圖、調查報告表、調查紀
      錄表、非交通事故當事人登記聯單、現場照片）可證（臺
      灣花蓮地方法院111年度花小字第8號卷【下稱花小卷】第
      45至77頁），被告雖辯稱係現場風力過強，所辯縱屬實情
      ，惟其本應留意現場環境，以己力控制車門不致碰撞其他
      車輛、行人，尚不能以此減免責任，是被告就B車之因其
      開啟車門不慎所致損害應負賠償責任甚明。
　㈡、按不法毀損他人之物者，被害人得請求賠償其物因毀損所
      減少之價額，民法第196條定有明文；又物被毀損時，被
      害人除得前揭規定請求賠償外，並不排除民法第213至215
      條之適用；依民法第196條請求賠償物被毀損所減少之價
      額，得以修復費用為估定之標準，但以必要者為限（如︰
      修理材料以新品換舊品，應予折舊）。最高法院77年度第
      9次民事庭會議決議可資參照。查：
　　１、訴外人郭蕙文所有B車為109年5月出廠之自用小客車，其
        修復費用為48,714元（含零件費用37,599元、工資11,1
        15元），有卷附B車行車執照、受損部分照片、尚鵬汽
        車股份有限公司估價單、服務維修費清單、統一發票可
        佐（花小卷第15、19至37頁、本院卷第17頁），被告雖
        以前詞置辯，惟查：
　　２、證人即南港尚鵬汽車服務專員甲○○證稱：伊從事汽車服
        務業30多年，5年多前至南港尚鵬汽車任職，B車係伊負
        責接待處理，因該車遭撞傷處為右後門最外面邊線，最
        上層有內架在裡面，凸出來的地方是黏貼在裡面，而內
        架裡面的膠容易裂掉，撞到該位置很難作拉伸。一般用
        鈑金修復是用拉伸的方式，把拉損地方磨掉，在用工具
        焊接把凹損地方拉回來，內架受損就無法靠拉伸來解決
        ，所以需要更換。至扣子、螺帽等屬一次性用品，若更
        換車門就需要一同更換等語（本院卷第48至49頁），所
        述與前揭受損部分照片（花小卷第31至37頁、本院卷第
        17頁）所示並無不合，應信原告就本件修復項目已盡舉
        證責任。被告雖抗辯B車右後車門受損範圍甚小，無須
        將更換整座車門，惟證人已說明因現行鈑金技術無法將
        本件B車右後車門受撞損部分回復原狀而需以更換車門
        方式處理，被告就此亦未提出進一步反證，所述尚難遽
        採。
　　３、惟關於更新零件部分之請求，應以扣除按汽車使用年限
        計算折舊後之費用為限。參酌營利事業所得稅查核準則
        第95條第6項規定「固定資產提列折舊採用定率遞減法
        者，以1年為計算單位，其使用期間未滿1年者，按實際
        使用之月數相當於全年之比例計算之，不滿1月者，以1
        月計」，B車係於110年2月8日因系爭事故受損，故自出
        廠至肇事時已使用9月，依行政院所頒固定資產耐用年
        數表及固定資產折舊率規定，非運輸業用客車、貨車之
        耐用年數為5年，依定率遞減法每年折舊369‰，則零件
        扣除折舊後之修復費用可估定為27,193元【計算式詳附
        表】，加計工資11,115元，共計38,308元。原告請求被
        告賠償於前開金額之範圍內，自屬可採，逾此金額之賠
        償請求，則屬無據。　　
  ㈢、末按給付無確定期限者，債務人於債權人得請求給付時，
      經其催告而未為給付，自受催告時起，負遲延責任；其經
      債權人起訴而送達訴狀，與催告有同一之效力；遲延之債
      務，以支付金錢為標的者，債權人得請求依法定利率計算
      之遲延利息；應付利息之債務，其利率未經約定，亦無法
      律可據者，週年利率為5%。民法第229條第2項、第233條
      第1項前段及第203條分別定有明文。本件係屬侵權行為損
      害賠償之債，屬無確定期限者，又係以支付金錢為標的，
      依前揭規定，原告請求被告給付起訴狀繕本送達之翌日即
      110年9月30日（花小卷第83頁送達證書）起至清償日止，
      按法定利率5%計算之遲延利息，應屬有據。
四、從而，原告依侵權行為及保險代位之法律關係，請求被告給
    付38,308元，及自110年9月30日起至清償日止，按週年利率
    5%計算之利息，為有理由，應予准許。逾此範圍之請求，為
    無理由，應予駁回。　
五、本件原告勝訴部分係依小額程序為被告敗訴之判決，依民事
    訴訟法第436條之20規定，應依職權宣告假執行；並就該部
    分依同法第392條第2項規定，依職權為被告如預供擔保，得
    免為假執行之宣告。
六、本件事證已臻明確，兩造其餘攻擊防禦方法及所提證據，經
    審酌後認與判決結果不生影響，爰不逐一論列，附此敘明。
七、訴訟費用負擔之依據：民事訴訟法第79條。並依職權確定本
    件訴訟費用額為1,530元（即裁判費1,000元＋證人旅費530元
    ）如主文第2項所示。
中　　華　　民　　國　　111 　年　　6 　　月　　24　　日
                  新店簡易庭法  官　林志煌
上正本證明與原本無異。
如不服本判決，應於判決送達後20日內向本庭（231204新北市○○
區○○路0段000號）提出上訴狀（須按他造當事人之人數附繕本）
，並表明上訴理由（上訴理由應表明：一、原判決所違背之法令
及其具體內容。二、依訴訟資料可認為原判決有違背法令之具體
事實），如於本判決宣示後送達前提起上訴者，應於判決送達後
20日內補提上訴理由書（須附繕本），如未於上訴後20日內補提
合法上訴理由書，法院得逕以裁定駁回上訴。
如委任律師提起上訴者，應一併繳納上訴審裁判費。
中　　華　　民　　國　　111 　年　　6 　　月　　24　　日
                            書記官  周怡伶
附表
-----
折舊時間           金額
第1年折舊值        37,599×0.369×(9/12)=10,406
第1年折舊後價值    37,599-10,406=27,193